臺灣橋頭地方法院民事判決
111年度橋小字第701號
原      告  方美齡  
被      告  吳碧雲  

上列當事人間請求返還代墊款事件，本院於民國111年8月10日言
詞辯論終結，判決如下：
    主  文
原告之訴駁回。
訴訟費用新臺幣壹仟元由原告負擔。
    事實及理由
一、原告主張：被告在民國105年至107年間與原告共同前往址設
    高雄市○○區○○○路000號之COSTCO賣場購物時，由原告代為墊
    付消費款共新臺幣（下同）9,243元，但被告經原告催告返
    還墊付款，卻不認帳，爰提起本訴請求被告返還9,243元等
    語。聲明：被告應給付原告9,243元，及自起訴狀繕本送達
    翌日起至清償日止，按週年利率5％計算之利息。
二、被告則以：原告2年多前就持多張收據要求被告返還20,000
    元，經調解委員告知證據不成立，並令原告撤銷告訴，但2
    年後原告又持相同收據索要9,243元。另原告所述代墊款項
    內容均屬不實，蓋被告有工作，而原告沒有工作，豈有可能
    每次有工作的都叫沒收入的代墊款項，希望法院查明，還被
    告清白等詞置辯。聲明：原告之訴駁回。
三、本院之判斷：
㈠、按當事人主張有利於己之事實者，就其事實有舉證責任，民
    事訴訟法第277條前段已有明文。又請求履行債務之訴，除
    被告自認原告所主張債權發生原因之事實外，應先由原告就
    其主張之此項事實，負舉證責任，必須其先證明主張之事實
    為真實後，被告就其抗辯事實，始應負證明責任，此為舉證
    責任分擔之原則。倘原告就其主張事實未能舉證以實其說，
    則被告就抗辯事實縱無從舉證，或其所舉證據尚有疵累，亦
    應駁回原告請求。
㈡、經查，原告主張其於105年至107年間，與被告共同前往賣場
    購物時，有代被告墊付消費款共9,243元一節，雖提出賣場
    消費明細收據、兩造通訊軟體對話紀錄擷圖等件為佐（見本
    院卷第13至23頁）。然而，上開賣場消費明細收據僅可證明
    在特定時間有特定消費紀錄之情形，而無從佐憑具體之消費
    人為「被告」或由原告墊付「被告」消費款項等情事，已經
    本院核閱無誤；加以原告提出之兩造通訊軟體對話紀錄擷圖
    ，雖可見原告有向被告要求清償墊付款項之情形，但原告之
    請求均遭被告予以否認，更以原告應提出證據等詞回應（見
    本院卷第13至19頁）。是以，本院依原告所提之上開證據資
    料，顯無從認定原告主張該等消費紀錄均係其幫被告墊付款
    項一情為真。此外，原告迄言詞辯論終結前，即均未見提出
    相關事證可佐其提出之賣場消費明細收據確係協助被告墊付
    消費款項之情形，故徵諸首揭說明，原告請求被告應返還墊
    付款項9,243元，尚難認可採，應予駁回。
四、綜上所述，原告請求被告給付9,243元，及自起訴狀繕本送
    達翌日起至清償日止，按週年利率5％計算之利息，因尚乏具
    體事證可佐原告主張之代墊消費款項一情為真，故無理由，
    爰予駁回。
五、本件事證已臻明確，兩造其餘攻擊防禦方法及舉證，經核與
    判決結果不生影響，無逐一論列之必要，併予敘明。
六、訴訟費用負擔之依據：民事訴訟法第78條。本件訴訟費用額
    ，依後附計算書確定如主文所示之金額。
中　　華　　民　　國　　111 　年　　8 　　月　　26　　日
    　　　　　　　橋頭簡易庭　法　　　官  楊博欽
以上正本係照原本作成。
民事訴訟法第436 條之24第2 項：對於本判決之上訴，非以違背
法令為理由，不得為之。
如對本判決上訴，須於判決送達後20日內向本院提出上訴狀，並
須表明原判決所違背之法令及其具體內容與依訴訟資料可認為原
判決有違背法令之理由。
中　　華　　民　　國　　111 　年　　8 　　月　　26　　日
    　　　　　　　　　　　　書　記　官  許雅瑩
訴訟費用計算式：
裁判費（新臺幣）   1,000元
合計               1,000元